臺灣高等法院臺中分院刑事判決　　　　　民國九十四年度上訴字第四二五號
　　上　訴　人
　　即　被　告　乙○○
右上訴人因違反山坡地保育利用條例案件，不服臺灣苗栗地方法院中華民國九十三年
十二月三十一日第一審判決（民國九十三年度訴字第三七七號，起訴案號：臺灣苗栗
地方法院檢察署民國九十二年度偵字第三三三五、三八○五號），提起上訴，本院判
決如左：
　　主      文
原判決撤銷。
乙○○在公有山坡地內，擅自設置工作物，處有期徒刑陸月，如易科罰金以佰元折
算壹日。緩刑貳年。設置之如附圖所示Ａ、Ｂ部分土地上之工作物均沒收。
　　事      實
一、乙○○明知苗栗縣三灣鄉○○○段三八七之十二地號山坡地，原係其所有同段三
    八七之一號地號土地之一部份，惟於民國八十年五月間，業經台灣省政府依法徵
    收為交通用地，乙○○並已於同年六月二十七日領取徵收補償費。詎乙○○於八
    十四年十月間，在其所有上開三八七之一地號土地上建造農舍時，竟未經上開三
    八七之十二地號土地所有人或管理人之同意，即擅自占用該公有山坡地約三百三
    十二平方公尺，並將其中三十二平方公尺土地，用作其農舍主體建築之一部分用
    地，另在其他三百平方公尺土地上建造圍牆、搭建雨棚、大門，設置停車場及花
    園，供己居住使用（詳如附圖所示Ａ、Ｂ部分）。
二、案經丙○○告發，由苗栗縣警察局頭份分局移送臺灣苗栗地方法院檢察署檢察官
    偵查起訴。
　　理      由
一、被告乙○○對於右開事實在原審均供認不諱，並有會勘現場紀錄一份、現場照片
    二張及苗栗縣頭份地政事務所九十二年八月六日頭地所二字第○九二○○○四七
    六三號函所附之土地複丈成果圖一份附卷可證，而被告占用設置工作物之土地，
    係山坡地，亦有苗栗縣政府九十三年六月四日府農保字第○九三○○五三八一七
    號函所附之山坡地範圍地段明細表附卷可證，被告犯行應可認定。
二、核被告所為，係犯修正前山坡地保育利用條例第三十四條第一項之罪，查被告行
    為後，山坡地保育利用條例第三十四條第一項之罪，於八十七年一月七日修正公
    布，修正前後之有期徒刑部分相同，修正前之罰金刑為三萬以下，修正後之罰金
    刑為新台幣六十萬元以下，比較新舊法結果，以舊法有利於被告，自應適用修正
    前之舊法。原審以被告罪證明確，予以論罪科刑，原無不合，惟查被告沒收之工
    作物並無附圖，將來執行可能發生問題，尚有未洽，被告上訴意旨空言不服，雖
    無理由，惟原判決既有上開可議之處，自屬不能維持，應由本院將原判決撤銷改
    判，爰審酌被告犯罪之動機、目的、手段、所生之危害及已將大部分工作物拆除
    等一切情狀，量處以有期徒刑六月，併諭知易科罰金之折算標準。又被告以前未
    曾受有期徒刑以上刑之宣告，此有臺灣高等法院被告前案紀錄表附卷可證，犯罪
    後已將設置之大部分工作物拆除，經過此次之判刑後，當知悔過，不致有再犯之
    虞，其所宣告之刑，本院認以暫不執行為適當，併依法宣告緩刑二年，以啟自新
    。至設置之如附圖所示Ａ、Ｂ部分土地上之工作物，依法應予宣告沒收。
據上論斷，應依刑事訴訟法第三百六十九條第一項前段、第三百六十四條、第二百九
十九條第一項前段，修正前山坡地保育利用條例第三十四條第一項、第三項，刑法第
十一條、第七十四條第一項、第四十一條、第二條第一項但書，罰金罰鍰提高標準條
例第一條前段、第二條，判決如主文。
本案經檢察官甲○○到庭執行職務。
中      華      民      國　    九十四     年    四      月    十三　　日
                                臺灣高等法院臺中分院刑事第二庭
                                　　　審判長法  官  胡  森  田
                                　　　　　　法  官  方  艤  駐
                                　　　　　　法　官  蕭  錦  鍾
右正本證明與原本無異。
如不服本判決應於收受送達後十日內向本院提出上訴書狀，其未敘述上訴之理由者並
得於提起上訴後十日內向本院補提理由書（均須按他造當事人之人數附繕本）。
                                            書記官  林  振  甫
中      華      民      國　    九十四     年     四      月    十四　　日
　　　　　　　　　　　　　　　　　　　　　　                            Ｒ
